臺灣彰化地方法院民事判決　九十三年度保險字第二九號
　　原　　　告　國華產物保險股份有限公司
　　法定代理人　甲○○
　　訴訟代理人　乙○○
　　被　　　告　戊○○
　　法定代理人　丁○○
　　　　　　　　丙○
右當事人間請求損害賠償事件，本院於民國九十三年九月三日言詞辯論終結，判決如
左：
    主      文
被告應給付原告新台幣壹佰肆拾萬元及自民國九十三年八月二十六日起至清償日止，
按週年利率百分之五計算之利息。
訴訟費用由被告負擔。
本判決於原告以新台幣肆拾陸萬柒仟元為被告供擔保後，得假執行。
    事實及理由
一、原告起訴主張：原告承保訴外人丙○所有車牌號碼ＩＣＸ－六七九號機車之強制
    汽車責任保險，被告於民國九十一年十月六日，無照駕駛上開ＩＣＸ－六七九號
    機車，行經彰化縣大村鄉新興村新興巷十六之五號前，擦撞騎腳踏車之常劉秀英
    ，致常劉秀英死亡，原告已給付保險金新台幣（下同）一百四十萬元予常劉秀英
    之受益人，因被告無照駕車，違反道路交通管理處罰條例第二十一條規定，依強
    制汽車責任保險法第二十七條第四款所定，原告自得於保險金給付範圍內，轉向
    被告求償，爰求為判命被告給付一百四十萬元及自起訴狀繕本送達翌日起算法定
    遲延利息，併請准供擔保宣告假執行之判決等語。
二、被告則以：我沒有駕照，對車禍事實無意見，並不知道被害人家屬聲請理賠一事
    ，希望能與被害人家屬及保險公司三方面協調理賠金額等語置辯，並聲明求為判
    決駁回原告之訴及其假執行之聲請。
三、查原告主張被告於前揭時地，無照駕駛由原告承保之上開ＩＣＸ－六七九號機車
    ，與常劉秀英所騎乘之腳踏車擦撞，常劉秀英並因該交通事故死亡，已由原告賠
    付常劉秀英之受益人死亡給付一百四十萬元等情，業據原告提出道路交通事故證
    明書、強制險理賠申請書、計算書、受益人領款收據等件為證，復為被告所不爭
    執，自堪信原告此部分之主張為真實。
四、按被保險汽車發生交通事故，加害人有違反道路交通管理處罰條例第二十一條規
    定而駕車者，保險人仍應依本法給付保險金，但得在給付金額範圍內向加害人求
    償，強制汽車責任保險法第二十七條第四款定有明文。次按，汽車駕駛人有未領
    有駕駛執照駕車者，處新臺幣六千元以上一萬二千元以下罰鍰，並當場禁止其駕
    駛及扣留其車輛牌照，道路交通管理處罰條例第二十一條第一項第一款亦有明定
    。本件被告無駕駛執照而駕駛上開機車肇事，其有違反道路交通處罰條例第二十
    一條規定甚明，而原告已給付本件被害人死亡保險金一百四十萬元，依同條例第
    二十七條第四款所定，自得在給付範圍內，向被告求償。被告雖稱不知道被害人
    家屬聲請理賠，希望能與被害人家屬及保險公司三方面協調理賠金額等語，惟此
    尚不影響其上開給付義務。從而，原告依強制汽車責任保險法第二十七條第四款
    之規定，請求被告給付一百四十萬元及自起訴狀繕本送達翌日即九十三年八月二
    十六日起至清償日止，按週年利率百分之五計算之法定遲延利息，為有理由，應
    予准許。原告並陳明願供擔保，聲請宣告假執行，核無不合，爰酌定相當之擔保
    金額宣告之。
五、訴訟費用負擔之依據：民事訴訟法第七十八條。
中　　　華　　　民　　　國　　  九十三　　年　　  九　　　月　　十七　　日
                                    臺灣彰化地方法院民事第一庭
~B審判長　法　　　官　羅培昌
~B　　　　法　　　官　王昌鑫
~B　　　　法　　　官　周莉菁
右為正本係照原本作成。
如對本判決上訴須於判決送達後廿日內向本院提出上訴狀。
中　　　華　　　民　　　國　　  九十三　　年　　  九　　　月　 　二十　　日
~B　　　　法院書記官　張清秀
